---
title: <h1>About me</h1>
---

::: row
::: col-md-5
*Zootecnista*\
[Universidad Nacional de Colombia sede Medellín](http://medellin.unal.edu.co/)\
email: [edavidja\@unal.edu.co](mailto:edavidja@unal.edu.co){.email}\
<br> \_\_\_\_\_\_\_\_\_\_\_\_\_\_\_\_\_\_\_\_\_\_\_\_\_\_\_\_\_\_\_\_\_\_\_\_\_\_\_\
*Científico de Datos*\
[Datalytics](https://www.datalytics.com/)\
email: [edimer.david\@datalytics.com](mailto:edimer.david@datalytics.com){.email}
:::

::: col-md-4
```{r fig.asp=0.35, echo=FALSE, fig.align='left'}
library(png)
library(grid)
img <- readPNG("images/logo_unal.png")
grid.raster(img)
```

<br> <br>

```{r fig.asp=0.35, echo=FALSE, fig.align='left'}
library(png)
library(grid)
img <- readPNG("images/DatalyticsLogo.png")
grid.raster(img)
```
:::
:::

## Education

-   [Zootecnia - Universidad Nacional de Colombia sede Medellín](https://cienciasagrarias.medellin.unal.edu.co/index.php/zootecnia), 2015
-   [Especialización en estadística - Universidad Nacional de Colombia sede Medellín](http://ciencias.medellin.unal.edu.co/escuelas/estadistica/component/progracad/?snies=134), 2016.

## Teaching

|    Year     | Course                                         |                                                                                                                                                                       University                                                                                                                                                                       |
|:----------------:|:---------------------|:------------------------------:|
|    2022     | Design of Experiments                          | [University of Antioquia](http://www.udea.edu.co/wps/portal/udea/web/inicio/!ut/p/z1/hY7LDoIwEEW_hQVbOiCY6q5BXCAKJhixGwOmFkyhpCD8vo0aExMfs5u5554MoihDtMmHiud9JZtc6P1Ap0c88x2buBBhwEsg2zQK3N0aIPbQ_h9AdQxfhoDu0zvyMsDK9rQhSDZp7CeL0HkCPxwholzI4vEuaYoJ5ogqdmaKKeuq9Lns-7abm2DCOI4Wl5ILZp1kbcKnSim7HmXvJGrrDC6eGCJiGDfCwP1f/dz/d5/L2dBISEvZ0FBIS9nQSEh/) |
| 2021 - 2022 | Statistics                                     | [University of Antioquia](http://www.udea.edu.co/wps/portal/udea/web/inicio/!ut/p/z1/hY7LDoIwEEW_hQVbOiCY6q5BXCAKJhixGwOmFkyhpCD8vo0aExMfs5u5554MoihDtMmHiud9JZtc6P1Ap0c88x2buBBhwEsg2zQK3N0aIPbQ_h9AdQxfhoDu0zvyMsDK9rQhSDZp7CeL0HkCPxwholzI4vEuaYoJ5ogqdmaKKeuq9Lns-7abm2DCOI4Wl5ILZp1kbcKnSim7HmXvJGrrDC6eGCJiGDfCwP1f/dz/d5/L2dBISEvZ0FBIS9nQSEh/) |
| 2020 - 2022 | R-Project in Animal Experimentation            | [University of Antioquia](http://www.udea.edu.co/wps/portal/udea/web/inicio/!ut/p/z1/hY7LDoIwEEW_hQVbOiCY6q5BXCAKJhixGwOmFkyhpCD8vo0aExMfs5u5554MoihDtMmHiud9JZtc6P1Ap0c88x2buBBhwEsg2zQK3N0aIPbQ_h9AdQxfhoDu0zvyMsDK9rQhSDZp7CeL0HkCPxwholzI4vEuaYoJ5ogqdmaKKeuq9Lns-7abm2DCOI4Wl5ILZp1kbcKnSim7HmXvJGrrDC6eGCJiGDfCwP1f/dz/d5/L2dBISEvZ0FBIS9nQSEh/) |
|    2018     | Introduction to data analysis with R - Level 1 |                                                                                                                                       [National University - Medellín, Colombia](https://medellin.unal.edu.co/)                                                                                                                                        |
|    2018     | Introduction to data analysis with R - Level 2 |                                                                                                                                       [National University - Medellín, Colombia](https://medellin.unal.edu.co/)                                                                                                                                        |
|    2018     | Biostatistics 1                                |                                                                                                                                       [National University - Medellín, Colombia](https://medellin.unal.edu.co/)                                                                                                                                        |
