---
title: "Piscicultura Boyacá"
output: 
  flexdashboard::flex_dashboard:
    orientation: columns
    vertical_layout: fill
    source_code: embed
    theme: cerulean
---

```{r setup, include=FALSE}
# ---------------- Cargando bibliotecas
library(flexdashboard)
library(tidyverse)
library(Hmisc)
library(DT)

# ---------------- Importando datos iniciales
datos <- read_csv(
  "datos/Sector_Agropecuario._Piscicultura_en_estanques_-_DEPARTAMENTO_DE_BOYAC_.csv",
  )

# ---------------- Depurando datos
datos %>% 
  # Renombrando variables
  rename(Año = AÑO, 
         Municipio = MUNICIPIO, 
         Especie = ESPECIE,
         AnimalSiembra = `ANIMALES SEMBRADOS`,
         AnimalCosecha = `ANIMALES COSECHADOS`,
         PesoProm = `PESO PROMEDIO POR ANIMAL AL COSECHAR(g)`,
         Pdn = `PRODUCCION ESTIMADA(kg)`,
         Precio_Kg = `PRECIO AL PRODUCTOR($/kg)`) %>% 
  # Editano mayúsculas y minúsculas
  mutate(Municipio = capitalize(tolower(Municipio)),
         Especie = capitalize(tolower(Especie))) %>% 
  # Coercionando a factores 
  mutate_if(is.character, as.factor) %>% 
  # Coercionando año a factor %>% 
  mutate(Año = factor(Año)) ->
  datosFinal
```

# Datos

Column {data-width=600}
-----------------------------------------------------------------------

### Base de datos

Column {data-width=250}
-----------------------------------------------------------------------

### Información General

- Los datos pueden ser consultados [aquí.](https://www.datos.gov.co/Agricultura-y-Desarrollo-Rural/Sector-Agropecuario-Piscicultura-en-estanques-DEPA/yi68-jjgw)
- **Variables:**
    - Año
    - Municipio
    - Especie
    - Animales sembrados
    - Animales cosechados
    - Peso promedio (gramos)
    - Producción estimaga (kg)
    - Precio ($/Kg)
- **Depuración:**
    - Renombrar variables.
    - Editar mayúscuas y minúsculas.
    - Coerción de variables tipo caracter a factores.


# Exploratorio 

Column {data-width=650}
-----------------------------------------------------------------------

### Variaciones Anuales

```{r}

```

Column {data-width=350  .tabset}
-----------------------------------------------------------------------

### Resumen Municipios

```{r}

```

### Resumen Especie

```{r}

```

# Análisis Estadístico

Column {data-width=600}
-----------------------------------------------------------------------

### Comparación de Años

```{r}

```


### Análisis de varianza

```{r}

```

Column {data-width=400}
-----------------------------------------------------------------------

### Resumen Trucha

```{r}

```

### Análisis de Residuales

```{r}

```

